

Introductie

Ik ben 21 jaar oud, beginnend creatief programmeur uit Rotterdam. Op dit vak gebied heb ik nog geen werk ervaring en dat hoop ik tijdens mijn stageperiode op te doen. Ik ben een serieuze en rustig persoon, ik houd ervan om nieuwe dingen te ontdekken en te Ieren. Mijn passie is programmeren, omdat ik elke keer weer nieuwe dingen leer en zo blijf ik mezelf uitdagen om mooiere en betere programma's te coderen.



/jordy770

/linkedin.com/in/-



j o r d y - v a n - s a n t e n - b 0 a 2 0 8 5 1 /

Opleiding

CMGT bachelor

Hogeschool rotterdam | Sep 2017 - heden

Op dit moment nog bezig met mijn opleiding. Als alles
voorspoedig verloop behaal ik deze in 2021.

CMGT propedeuse

Hogeschool rotterdam | Sep 2017 - Apr 2019

Eerst jaar van Hogeschool rotterdam waarvoor, mijn propedeuse gehaald moest worden en ook heb gehaald.

Middenkader engineering

ROC mondiraan Den haag | Aug 2013 - Jun 2017

Mijn MBO opleiding, deze heb ik afgemaakt. Tijdens mijn opleiding heb ik geleerd dat dit niet de richting was waar ik naar zocht.

ERVARING

Stagiair mechatronica

HTC Delft | Sep 2016 - Feb 2017

Full-time Stagiair, met veelzijdige werkzaamheden van 3D ontwerpen en arduino projecten tot volwaardig scrumm lid.

Stagiair mechatronica

Technison B.V. | Sep 2015 - Dec 2016

Full-time medewerker.

Stagiair mechatronica

Horti Innovations | Mei 2015 - Juni 2015

3D-tekenen, ontwerpen en helpen in de verkoop

TALEN

Mijn hele leven in Nederland gewoont dus mijn moeder taal is Nederlands. Mijn tweede taal is Engels en dit beheers ik naarbehoren.





Programmeertalen:

Arduino
PHP
TypeScript
Java
C#
JavaScript
HTML/CSS

SKILLS

Frameworks: Overig:

Android Illustrator
Vue Photoshop
React Adobe Xd
.NET CORE WordPress
Powerpoint

Materialize Bootstrap

EIGENSCHAPPEN

Enthousiast

Leergierig

Sociaal

Oog voor detail

HOBBIES

Longboarden

Programmeren

Uitjes

Z w e m m e n

Gamen

Reizen